臺灣臺中地方法院民事判決
111年度訴字第2740號
原      告  楊雅惠  
被      告  張育潔即楊育潔

上列當事人間損害賠償事件，本院於民國111年10月25日言詞辯
論終結，判決如下：
    主    文
被告應給付原告新臺幣413萬8671元。
訴訟費用由被告負擔。
    事實及理由
一、原告主張：被告可預見將自己之金融帳戶網路銀行帳號、密
    碼或者金融帳戶存摺、提款卡（含密碼）交予他人，可能因
    而幫助他人從事詐欺取財用以處理詐騙犯罪所得，致使被害
    人及警方一時追查無門，為取得新臺幣（下同）3萬元對價
    ，竟基於幫助詐欺取財及掩飾隱匿犯罪所得之去向、所在之
    洗錢不確定故意，於民國110年7月28日以前之同月間某日，
    將其向中國信託商業銀行股份有限公司申設之帳號000-0000
    00000000號帳戶(下稱系爭帳戶)之網路銀行帳號、密碼、存
    摺、提款卡，交予綽號小白所指派之不詳姓名男子，容任該
    人所屬詐欺集團成員利用系爭帳戶，作為詐欺取財、洗錢之
    人頭帳戶使用。又該詐欺集團成員前架設虛偽之網際網路「
    樂信財富」投資平台，原告於110年5月29日透過交友平台之
    網友得知該投資網站後，陷於錯誤而於平台上申設帳號匯款
    投資，該詐欺集團成員即向原告謊稱：投資有獲利1197萬39
    33元，但其因不知會員補貼活動規範遭平台風控部處罰會員
    補貼20％罰金云云，要求原告匯款至系爭帳戶，致原告陷於
    錯誤，分別於110年7月28日14時24分許、同年月29日13時48
    分許，匯款255萬8671元（另支出匯費40元）及轉帳157萬99
    93元至被告提供之系爭帳戶內（其他25筆款項非匯入系爭帳
    戶）。嗣原告欲領取獲利，該不詳詐欺集團成員向原告謊稱
    ：經技術部門排查到其帳戶被惡意竄改銀行信息，財政部已
    成功出帳，請耐心等候云云，然仍未能入帳，並以各種理由
    推拖出金，原告始知受騙，爰依民法第184條第1項、第185
    條第1項及第213條之規定，請求被告賠償原告之損失。並聲
    明：被告應給付原告413萬8671元。
二、被告則以：因有一綽號小白之男子向伊稱，給他系爭帳戶存
    摺及密碼等資料，伊即可得到3萬元，伊於本院110年度金訴
    字第1264號洗錢防制法等案件審理時，對檢察官起訴事實已
    認罪，但伊沒有辦法賠這麼多錢云云置辯。並答辯聲明：原
    告之訴駁回。
三、本院之判斷：
　㈠因故意或過失不法侵害他人之權利者，負損害賠償責任。故
    意以背於善良風俗之方法，加損害於他人者亦同。數人共同
    不法侵害他人之權利者，連帶負損害賠償責任。造意人及幫
    助人，視為共同行為人。民法第184條第1項、第185條第1項
    前段、第2項分別定有明文。又民事上之共同侵權行為，並
    不以共同侵權行為人在主觀上有意思聯絡為必要，若行為關
    連共同，亦足成立共同侵權行為。民法第185條第2項所謂視
    為共同行為人之幫助人，係指以積極的或消極的行為，對實
    施侵權行為人予以助力，促成其侵權行為之實施者而言（最
    高法院101年度台抗字第493號號裁定參照）。即共同侵權行
    為人間不以有意思聯絡為必要，數人因故意不法侵害他人之
    權利，苟各行為人之故意行為，均為其所生損害共同原因，
    即所謂行為關連共同，即應負連帶賠償責任。而共同行為人
    之幫助人，以積極的或消極的行為，對實施侵權行為人予以
    助力，亦應負連帶賠償責任。
　㈡原告主張之事實，業據被告自承：對原告匯款金額為413萬86
    71元不爭執，是一綽號小白之男生說給他系爭帳戶密碼、存
    摺、提款卡及個人資料，即可拿到3萬元，我按其指示前往
    西屯區甘肅公園將存摺及提款卡交給一個陌生男子等語（本
    院卷100頁、臺灣臺中地方檢察署110年度偵字第35129號卷1
    2頁），並有原告所提合作金庫帳戶交易明細、匯款申請書
    可證（本院卷73、75頁），另系爭帳戶確由被告申設，亦有
    帳戶個資檢視表可證（臺灣臺中地方檢察署111年度偵字第1
    3465號卷11頁），又本院111年度金簡字7號刑事案件審理時
    ，被告就檢察官起訴幫助詐欺取財及洗錢之犯行，均已認罪
    ，並經本院上開刑事判決判處有期徒刑2月，併科罰金1萬元
    等情，亦經本院調取前開案卷查核屬實，是堪認原告主張為
    真實。另依被告自承交付系爭帳戶存摺及密碼，即可得到3
    萬元等語，顯係以交付系爭帳戶資料作為取得3萬元之對價
    ，而非因工作所需交付系爭帳戶之資料，被告所辯因找工作
    而將系爭帳戶存摺交給別人云云，不足採信。
　㈢被告將系爭帳戶之存摺、提款卡及密碼交予詐欺集團成員，
    幫助詐欺集團成員詐騙原告前開金額得手，依前開規定及說
    明，被告與詐欺集團成員彼此間具有行為關連共同，屬共同
    侵權行為人，並就原告所受損害413萬8671元（該筆255萬86
    71元匯款，另支出匯費40元，本院卷75頁）負共同侵權之連
    帶賠償責任，故原告依共同侵權行為法律關係請求被告賠償
    413萬8671元，核屬有據。
四、綜上所述，原告依民法第184條第1項、第185條第2項之規定
    ，請求被告給付413萬8671元，為有理由，應予准許。另原
    告聲請本院依職權宣告假執行，核與民事訴訟法第389條規
    定不符，但此僅在促請注意，本院毋庸為准、駁之諭知，併
    此敘明。
五、訴訟費用負擔之依據：民事訴訟法第78條。　
中　　華　　民　　國　　111 　年　　11　　月　　8 　　日
                  民事第四庭    法  官  吳國聖
正本係照原本作成。
如對本判決上訴，須於判決送達後20日內向本院提出上訴狀。如
委任律師提起上訴者，應一併繳納上訴審裁判費。
中　　華　　民　　國　　111 　年　　11　　月　　8 　　日
                                書記官  游語涵